【裁判字號】    90,訴,24
【裁判日期】    900313
【裁判案由】    懲治走私條例
【裁判全文】
臺灣嘉義地方法院刑事判決                              九十年度訴字第二四號
    公  訴  人  臺灣嘉義地方法院檢察署檢察官
    被      告  壬○○
                癸○○
                卯○○
                丙○○
                丑○○
                戊○○
                庚○○
                甲○○
                己○○
                巳○○
                子○○
                辛○○
                寅○○
                乙○○
                辰○○
                丁○○
右列被告等因懲治走私條例案件，經檢察官提起公訴（八十九年度偵字第七○三四號
），本院判決如左：
    主  文
壬○○、癸○○、卯○○、丙○○、丑○○、戊○○、庚○○、甲○○、己○○、巳
○○、子○○、辛○○、寅○○、乙○○、辰○○、丁○○共同私運管制物品進口逾
公告數額，壬○○處有期徒刑壹年，癸○○處有期徒刑玖月，卯○○、丙○○、丑○○、戊○○、庚○○、甲○○、己○○、巳○○、子○○、辛○○、寅○○、乙○○
、辰○○、丁○○各處有期徒刑陸月。
扣案之未稅七星牌洋菸壹拾壹萬壹仟包、未稅大衛杜夫牌洋菸柒萬陸仟包、摩托羅拉
牌ＬＡ二○○○型行動電話壹具、中華電信行動電話晶片（即ＳＩＭ卡）壹張均沒收
之。
    事  實
一、壬○○、癸○○、卯○○、丙○○、丑○○、戊○○、庚○○、甲○○、己○○
    、巳○○、子○○、辛○○、寅○○、乙○○、辰○○、丁○○等十六人均係大
    陸地區人民，明知未經許可不得擅進中華民國境內，竟與大陸地區人民李文華、
    李小飛（均另案偵查）及某不詳年籍姓名臺灣地區人民共同基於未經許可自公海
    私運逾公告數額之管制物品進入中華民國臺灣地區之犯意聯絡，於民國八十九年
    十一月二十一日下午四時許，壬○○駕駛其與李文華、李小飛所共有之大陸籍閩
    晉漁五四三六號鐵殼漁船搭載癸○○、卯○○、丙○○、丑○○、戊○○、庚○○、甲○○、己○○、巳○○、子○○、辛○○、寅○○、乙○○、辰○○、丁○○等人，自大陸地區福建省晉江市深滬碼頭報關出港後，即於同年十一月二十
    八日某時，抵達福建省晉江市圍頭漁港，共同搬運壬○○與李文華、李小飛共同
    出資購買之未稅七星牌洋菸十一萬一千包、未稅大衛杜夫牌洋菸七萬六千包（該
    批未稅洋菸之完稅價格共計新台幣《下同》三百三十六萬九千八百元，已逾行政
    院公告管制數額十萬元），並將之藏放於該漁船夾艙內，李文華且將其所有之摩
    托羅拉牌ＬＡ二○○○型行動電話一具及中華電信行動電話晶片（即ＳＩＭ卡）
    一張交付癸○○，以為在海上聯絡通信之用。壬○○、癸○○、卯○○、丙○○
    、丑○○、戊○○、庚○○、甲○○、己○○、巳○○、子○○、辛○○、寅○○、乙○○、辰○○、丁○○旋未經許可，於同年十一月二十八日晚上九時三十
    分許，私運前開未稅洋菸進入距嘉義縣東石鄉外海六海浬處之中華民國領海內（
    東經一百二十度零一分、北緯二十三度二十五分），正伺機等候前揭不詳年籍姓
    名之臺灣地區人民將前開物品接駁上岸之際，為行政院海岸巡防署海洋巡防總局
    第十三海巡隊察覺行跡可疑登船臨檢，始查獲上情，並自該大陸籍鐵殼漁船夾艙
    內起出壬○○、李文華、李小飛共有供私運管制物品進入臺灣地區所用之前開未
    稅七星牌洋菸十一萬一千包、未稅大衛杜夫牌洋菸七萬六千包，並自癸○○身上
    扣得李文華所有供私運前開管制物品進入臺灣地區時聯絡通信用之摩托羅拉牌Ｌ
    Ａ二○○○型行動電話一具及供該具行動電話所使用之中華電信行動電話晶片（
    即ＳＩＭ卡）一張，且扣得上開漁船一艘（業據行政院海岸巡防署海洋巡防總局
    為沒入處分）。
二、案經行政院海岸巡防署海洋巡防總局第十三海巡隊報告臺灣嘉義地方法院檢察署
    檢察官偵查起訴。
    理  由
一、訊據被告壬○○、癸○○、卯○○、丙○○、丑○○、戊○○、庚○○、甲○○
    、己○○、巳○○、子○○、辛○○、寅○○、乙○○、辰○○、丁○○等人對
    於右揭事實均坦承不諱（本院卷第五十一頁至第五十七頁審判筆錄），復有查獲
    之未稅七星牌洋菸十一萬一千包照片一張、未稅大衛杜夫牌洋菸七萬六千包照片
    一張、大陸籍閩晉漁五四三六號鐵殼漁船之照片四幀、查獲地點指認地圖一份附
    卷（海巡隊卷第三十八頁、五十六頁至第五十八頁）可稽，以及前開未稅洋菸共
    十八萬七千包、摩托羅拉牌ＬＡ二○○○型行動電話一具、供該行動電話使用之
    中華電信行動電話晶片（即ＳＩＭ卡）一張、前開鐵殼漁船一艘扣案可資佐證。
    而上開未稅洋菸之完稅價格計三百三十六萬九千八百元，有卷附之臺灣省菸酒公
    賣局嘉義分局未稅洋菸完稅價格計算表一紙可查（本院卷第三十八頁），顯逾行
    政院依懲治走私條例第二條第四項規定就洋菸物品所公告管制之數額十萬元。因
    之，被告等十六人自白核與事實相符，事證明確，其犯行堪予認定。
二、按中華民國主權及於領海、領海之上空、海床及其底土；中華民國領海為自基線
    起至其外側十二浬間之海域，中華民國領海及鄰接區法第二條、第三條定有明文
    。又懲治走私條例第二條第一項所稱之私運管制物品進口逾公告數額者，係指未
    經許可，擅自將逾行政院公告數額之管制物品，自他國或大陸地區、公海等地，
    私運進入臺灣地區之我國領海、領空或領土而言，一經進入，其犯罪即屬完成；
    又入出國及移民法第五十四條所謂之未經許可入國，則指未經許可，擅自中華民
    國領域外之地區直接進入中華民國境內，從公海逕行進入中華民國領海內亦屬之
    。是核被告壬○○、癸○○、卯○○、丙○○、丑○○、戊○○、庚○○、甲○○、己○○、巳○○、子○○、辛○○、寅○○、乙○○、辰○○、丁○○等十
    六人以船舶私運管制物品並自公海進入中華民國領海內之行為，係犯懲治走私條
    例第二條第一項之私運管制物品進口罪、入出國及移民法第五十四條之未經許可
    入國罪。被告等十六人與另大陸地區人民李文華、李小飛及某不詳年籍姓名臺灣
    地區人民對於前開犯罪之實施，有犯意聯絡及行為分擔，皆為共同正犯。又私運
    管制物品進口罪係處罰「私運」之行為，而未經許可入國罪則以行為人未經許可
    「入國」為其構成要件，二者行為態樣顯然可分，被告等十六人未經許可進入中
    華民國境內之行為乃為達到私運管制物品進口之目的，前開罪名間具有方法結果
    之牽連關係，係牽連犯，應依刑法第五十五條規定，從一重之私運管制物品進口
    罪處斷，公訴人認被告等十六人均係以一行為觸犯二罪名之想像競合犯，容有未
    洽。爰審酌被告壬○○係船長，於本件犯行中居於指揮之地位，被告癸○○負責
    以行動電話聯絡，其他被告等僅擔任搬運管制物品之職，犯罪分工之程度各有不
    同，私運管制物品進入中華民國境內，足以紊亂社會經濟及關政管理，未經許可
    進入中華民國領海，對於情報治安危害甚鉅，及犯罪之動機、目的、方法，事後
    均坦承犯行、態度良好等一切情狀，各量處如主文所示之刑，以資懲儆。
三、末扣案之未稅七星牌洋菸十一萬一千包、未稅大衛杜夫牌洋菸七萬六千包，係被
    告壬○○與共犯李文華、李小飛合資購買所有，且供本件犯罪所用之物，為被告
    壬○○於偵查中坦承不諱（偵查卷第七十一頁訊問筆錄），應依刑法第三十八條
    第一項第二款規定宣告沒收（最高法院八十九年度台上字第五三○八號判決參照
    ）；扣案之摩托羅拉牌ＬＡ二○○○型行動電話一具、中華電信行動電話晶片（
    即ＳＩＭ卡）一張，則為共犯李文華所有供本件犯行聯絡通信所用之物，亦據被
    告壬○○、癸○○於審理時供陳在卷（本院卷第五十三頁審判筆錄），亦應依刑
    法第三十八條第一項第二款規定宣告沒收；至扣案之大陸籍「閩晉漁五四三六號
    」鐵殼漁船一艘，已於九十年二月二十六日經行政院海岸巡防署海洋巡防總局以
    （九十）洋局海字第一三六六三號為沒入處分，有前開字號處分書一份附卷（本
    院卷第四十頁）可查，爰不併予宣告沒收。
據上論斷，應依刑事訴訟法第二百九十九條第一項前段，懲治走私條例第二條第一項
、第十一條、第十二條，入出國及移民法第五十四條，刑法第十一條前段、第二十八
條、第五十五條、第三十八條第一項第二款，判決如主文。
本案經檢察官陳美君到庭執行職務。
中      華      民      國    九十      年      三      月     十三     日
                                臺灣嘉義地方法院刑事第二庭
                                    法  官  張  道  周
右正本證明與原本無異。
如不服本判決，應於判決送達後十日內向本院提出上訴狀( 應附繕本 )。
中      華      民      國    九十      年      三      月    十四      日
                                    書記官  王  佩  湘
附錄本判決論罪法條全文
懲治走私條例第二條第一項
私運管制物品進口、出口逾公告數額者，處七年以下有期徒刑，得併科新台幣二十萬
元以下罰金。
入出國及移民法第五十四條：
未經許可入出國或受禁止出國處分而出國者，處三年以下有期徒刑、拘役或科或併科
新台幣九萬元以下罰金。


司法院資訊處製作；財團法人民間司法改革基金會備份。
